【裁判字號】    88,訴緝,159
【裁判日期】    891020
【裁判案由】    毒品危害防制條例
【裁判全文】
臺灣高雄地方法院刑事判決                        八十八年度訴緝字第一五九號
    公  訴  人  臺灣高雄地方法院檢察署檢察官
    被      告  乙○○
    指定辯護人  甲○
右列被告因違反毒品危害防制條例案件，經檢察官提起公訴（八十五年度偵字第二六
○一一號），甲○判決如左：
      主  文
乙○○連續施用第一級毒品，累犯，免刑。扣案之第一級毒品海洛因壹包（驗後淨重
零點壹零公克）及殘餘海洛因之夾鏈袋壹個（量微無法析離秤重）均沒收銷燬之。又
施用第二級毒品，累犯，免刑。
      事  實
一、乙○○曾於民國八十一年因違反肅清煙毒條例案件，經甲○判處有期徒刑三年六
    月確定，並於八十五年四月十四日縮短刑期假釋期滿執行完畢，詎仍不知悔改，
    復基於施用第一級毒品之概括犯意，自八十五年八月間某日起至同年十一月一日
    凌晨四時許，在高雄市新興區○○○路七十三號八樓之二租處，連續施用第一級
    毒品海洛因多次。另於八十五年十一月一日晚上八時許回溯二十四小時內之某時
    ，在不詳處所，施用第二級毒品安非他命一次。嗣於八十五年十一月一日下午五
    時許，在上開租處為警查獲，並扣得第一級毒品海洛因一包（驗後淨重○‧一○
    公克）及殘餘海洛因之夾鏈袋一個。
二、案經高雄市政府警察局楠梓分局移送臺灣高雄地方法院檢察署檢察官偵查起訴，
    由臺灣屏東地方法院另案裁定送觀察、勒戒，認有繼續施用毒品傾向，再裁定施
    以強制戒治，嗣於強制戒治執行滿三月，由臺灣屏東地方法院裁定停止戒治，所
    餘戒治期間，付保護管束，期滿未經撤銷，視為強制戒治執行期滿。
      理  由
一、訊據被告乙○○固坦承於右揭時、地施用第一級毒品海洛因之犯行，惟矢口否認
    有施用第二級毒品安非他命之犯行，辯稱：伊並未施用安非他命云云；甲○公設
    辯護人則為被告辯述被告所犯施用第一級毒品罪，經裁定停止戒治，停止期間付
    保護管束期滿，應為免刑之判決等語。經查，被告於查獲當時經警所採尿送驗結
    果，呈甲基安非他命及嗎啡陽性反應，有高雄市立凱旋醫院八十五年十一月十二
    日八五高市凱醫檢字第五四七七號煙毒尿液檢驗成績書一紙附卷可稽，且被告於
    甲○調查時亦供承有施用安非他命及海洛因不諱（見甲○八十八年七月八日訊問
    筆錄），顯見被告上開所辯未施用安非他命要屬事後避就之詞，不足採信，此外
    復有第一級毒品海洛因一包及殘餘海洛因之夾鏈袋一個扣案可稽，而扣案之海洛
    因一包及殘餘海洛因之夾鏈袋一個，經分別送請法務部調查局及高雄醫學院附設
    中和紀念醫院檢驗結果，送驗白粉一包確係海洛因無訛（驗後淨重○‧一○公克
    ），而送驗之殘餘晶體粉末膠袋亦確有含有海洛因成分，有該局編號00000
    0000號鑑定通知書及該院編號Ｐ0000000號檢驗報告單各一紙在卷足
    證，本件事證明確，被告犯行洵堪認定。
二、查被告乙○○行為後，毒品危害防制條例已於八十七年五月二十日公布，自同年
    月二十二日起施行，被告施用第一級毒品海洛因及第二級毒品安非他命之犯行，
    以之與被告行為時之舊法肅清煙毒條例及麻醉藥品管理條例相比較結果，以裁判
    時之新法即毒品危害防制條例之規定有利於被告，依刑法第二條第一項前段之規
    定，自應適用該新法論處。核被告乙○○所為，係違反毒品危害防制條例第十條
    第一項、第二項之罪。其先後多次施用第一級毒品海洛因之犯行，時間緊接，方
    法相同，觸犯構成要件相同之罪名，顯係基於概括犯意為之，應依連續犯之規定
    ，以一罪論。又被告持有第一、二級毒品後進而施用，其持有之低度行為應為施
    用之高度行為所吸收，不另論其持有第一、二級毒品罪。被告所犯上開二罪，犯
    意各別，行為互異，應予分論併罰。另被告曾於八十一年因違反肅清煙毒條例案
    件，經甲○判處有期徒刑三年六月確定，於並八十五年四月十四日縮短刑期假釋
    期滿執行完畢，有臺灣高雄地方法院檢察署刑案資料查註紀錄表及臺灣高等法院
    被告全國前案紀錄表各一份在卷可參，其受有期徒刑執行完畢，於五年以內再犯
    有期徒刑以上之本罪，為累犯，應依刑法第四十七條之規定，加重其刑。
三、按犯毒品危害防制條例第十條之罪者，檢察官應先將被告送勒戒處所觀察、勒戒
    ；經觀察勒戒後，有繼續施用毒品之傾向者，由檢察官聲請法院裁定令入戒治處
    所施以強制戒治，期間為一年；強制戒治執行已滿三月，戒治處所認無繼續戒治
    之必要者，得檢具事證，報由檢察官聲請法院裁定停止戒治，前項停止期間，應
    付保護管束，期滿未經撤銷者，視為強制戒治期滿，其違反保護管束應遵守事項
    情節重大者，得由檢察官聲請法院裁定撤銷停止戒治；強制戒治期滿或停止戒治
    交付保護管束期滿，應由檢察官為不起訴之處分；本條例修正施行前繫屬之案件
    ，審判中，由法院依修正後規定處理之，依修正後規定應為不起訴處分者，法院
    應為免刑之判決，毒品危害防制條例第二十條第一項第二項、第二十二條第一項
    、第二項前段、第二十三條第一項、第三十五條第三款分別定有明文。經查本案
    被告業經臺灣屏東地方法院依前開毒品危害防制條例規定，以八十八年度毒聲字
    第八六一號裁定送觀察、勒戒後，認有繼續施用毒品之傾向，再經以八十八年度
    毒聲字第一一一七號裁定令入戒治處所施以強制戒治一年，嗣於強制戒治執行滿
    三月，經以八十八年度毒聲字第二一四二號裁定停止戒治，所餘戒治期間，付保
    護管束，而於八十九年五月二十三日期滿未經撤銷，視為強制戒治期滿，有臺灣
    屏東地方法院八十八年度毒聲字第八六一號觀察、勒戒裁定書、臺灣屏東地方法
    院八十八年度毒聲字第一一一七號強制戒治裁定書各一紙及臺灣高雄地方法院檢
    察署八十八年度戒執護(一)字第二○三一號保護管束執行卷宗一宗在卷可參，爰依
    毒品危害防制條例第二十三條第一項、第三十五條第三款規定為免刑之判決。至
    扣案之第一級毒品毒品海洛因一包（驗後淨重○‧一○公克）及殘餘海洛因之夾
    鏈袋一個（因其內之毒品已無法析離秤重，故亦視為毒品），應依毒品危害防制
    條例第十八條第一項前段規定，不問屬於犯人與否，均沒收銷燬之。
據上論斷，應依刑事訴訟法第二百九十九條第一項但書，毒品危害防制條例第十條第
一項、第二項、第二十三條第一項、第三十五條第三款、第十八條第一項前段，刑法
第十一條前段、第二條第一項前段、第五十六條、第四十七條，判決如主文。
中      華      民      國    八十九    年      十      月     二十     日
                                  臺灣高雄地方法院刑事第一庭
                                      法  官  陳玉聰
右正本證明與原本無異。
如不服本判決，應於判決送達後十日內，向甲○提出上訴狀。
                                      書記官  鄭淑臻
中    華    民    國    八十九    年      十      月       二十        日


司法院資訊處製作；財團法人民間司法改革基金會備份。
